【裁判字號】    89,訴緝,144
【裁判日期】    891030
【裁判案由】    偽造有價證券等
【裁判全文】
臺灣板橋地方法院刑事判決                        八十九年度訴緝字第一四四號
    公  訴  人  臺灣板橋地方法院檢察署檢察官
    被      告  己○○
    指定辯護人  甲○
右列被告因偽造有價證券等案件，經檢察官提起公訴 (八十三年度偵字第四九七九號
)，及移送併辦（八十三年度偵字第一三七三九號），甲○判決如左：
    主  文
己○○連續意圖供行使之用，而偽造有價證券，處有期徒刑年貳月。
偽造如附表編號一、二所示之本票紙、編號三收據所示之署押壹枚、指印柒枚均沒
收。
    事  實
一、己○○意圖為自己不法之所有，並基於概括犯意，先於民國八十二年十月八日，
    至臺北縣三重市○○路○段三十四巷四十六號友人丁○○住處，乘其未注意之際
    ，竊取丁○○所有之國民身份證及其所有之臺北縣三重市○○○段田心子小段一
    之十六地號之土地所有權狀及座落其上之臺北縣三重市○○路○段三四巷四六號
    四樓（起訴書誤載為同市信安里七鄰三六四巷三號）建築改良物所有權狀各乙紙
    ，復於同年十月十五日中午一時許，偽以「丁○○」名義，在臺北縣三重市○○○路香雞城內向從事房屋貸款之丙○○謊稱伊係丁○○其人，現有急用，擬借款
    新臺幣（下同）五十萬元週轉云云，復意圖供行使之用，偽以「丁○○」名義開
    立票面金額五十萬元，並偽簽其署押及蓋用其指印三枚於該本票上，併同上開權
    狀交付予丙○○辦理抵押權登記，而行使該有價證券，致使丙○○陷於錯誤，交
    付同額現金予己○○。繼基於同前之犯意，以相同方式，於八十三年七月十六日
    上午十時許，至臺北縣土城市○○路○段二四一號友人戊○○住處，竊取戊○○
    及其夫吳效傑所有之國民身份證、印章及吳效傑所有之桃園縣大溪鎮○○段三層
    小段第一三二八號、第一三二七號土地所有權狀、戊○○所有之建物門牌臺北縣
    土城市○○路五八號五樓建築改良物所有權狀各乙紙，復於同年十月十六日中午
    十二時，偽以「戊○○」名義，在臺北縣土城市○○路○段二四一號餐廳內向從
    事房屋貸款之乙○○謊稱伊係戊○○其人，欲辦理房屋貸款云云，復意圖供行使
    之用，分別簽發發票金額各為九十六萬元及偽以「戊○○」名義偽簽其署押二枚
    及蓋用其指印共九枚於本票上，及偽以戊○○名義開立借據乙紙，併同上開權狀
    交付予乙○○辦理抵押權登記，而行使各該有價證券及私文書，致使乙○○陷於
    錯誤，交付現金四十八萬元予己○○。
二、案經臺北縣警察局三重分局、樹林分局報請臺灣板橋地方法院檢察署檢察官偵查
    起訴及移送併辦。
    理  由
一、右揭犯罪事實，訊據被告己○○於甲○審理中坦承不諱，並據證人丁○○、戊○○、丙○○、乙○○於偵審中到庭證述屬實，並有如附表所示之文件及土地及建
    築改良物所有權狀等件在卷可憑。從而罪證明確，被告犯行堪以認定。
二、核被告己○○所為，係犯刑法第二百零一條第一項、第二百十六條、第二百十條
    、第三百二十條第一項、第三百三十九條第一項之罪（論罪法條並論以被告另犯
    刑法第三百四十九條第一項之收受贓物罪，惟遍查卷證並無被告收受贓物犯行，
    是此部分應係公訴人誤引法條）。又被告先後於附表編號一至三所示之本票、借
    據所偽造之「丁○○」、「戊○○」簽名，其偽造署押之階段行為，分別為其偽
    造有價證券、偽造私文書之高度行為所吸收，而其行使偽造有價證券及偽造私文
    書之低度行為，亦為偽造有價證券及行使偽造私文書之高度行為所吸收，均不另
    論罪。又被告所先後多次偽造有價證券犯行，時間均緊接，犯罪構成要件相同，
    顯係基於概括犯意而為，應依連續犯之規定論以一罪，並均依法加重其刑。再被
    告所犯上開各罪間，有方法結果之牽連關係，自應從一較重之偽造有價證券罪處
    斷。至公訴人雖漏未就被告竊盜及偽以「戊○○」名義偽造本票、偽造私文書及
    詐欺犯行提起公訴，惟該未起訴部分與起訴部分有連續犯及牽連犯之裁判上一罪
    關係，為起訴效力所及，甲○自得併予審究。爰審酌被告之犯罪動機、目的、手
    段、犯罪時所受之刺激、所生危害等一切情狀，量處如主文所示之刑。
三、偽造如附表編號一、二所示之本票共三紙，不問屬於被告與否，應依刑法第二百
    零五條規定宣告沒收。至該本票上被告偽造之「丁○○」、「戊○○」署押、指
    印，已併同上開本票予以沒收，自毋庸另行諭知沒收之。另附表編號三所示之借
    據上偽造之「戊○○」署押、指印，均應依刑法第二百十九條之規定宣告沒收之
    。
四、公訴意旨另以被告於八十二年十月十五日中午一時許，在臺北縣三重市○○○路
    香雞城內冒用丁○○名義，並持換貼自己照片後影印之變造丁○○身份證影本向
    丙○○借款，另涉犯刑法第二百十六條、第二百十二條行使特種文書罪云云。訊
    據被告堅決否認此節，辯稱：並無變造丁○○身份證等語，經查前開事實，業據
    證人丁○○於甲○審理中到庭證稱：伊所有之國民身份證未經變造，該照片為伊
    所有等語，此外並查無被告有何行使變造特種文書犯行，惟此部分與前開論罪科
    刑部分有裁判上一罪關係，爰不另為無罪之諭知，附此敘明。
據上論斷，應依刑事訴訟法第二百九十九條第一項前段，刑法第五十六條、第二百零
一條第一項、第二百十六條、第二百十條、第三百二十條第一項、第三百三十九條第
一項、第五十五條、第二百零五條、第二百十九條，罰金罰鍰提高標準條例第一條前
段，判決如主文。
本案經檢察官高俊申到庭執行職務
中      華      民      國      八十九      年     十     月    三十    日
                                      臺灣板橋地方法院刑事第六庭
                                          法  官  徐  蘭  萍
右正本證明與原本無異。
如不服本判決應於送達後十日內向甲○提出上訴狀。
                                          書記官  藍  淑  芬
中      華      民      國      八十九      年    十一    月     三     日
附錄本案論罪科刑法條全文：
刑法第二百零一條
意圖供行使之用，而偽造、變造公債票，公司股票或其他有價證券者，處三年以上十
年以下有期徒刑，得併三千元以下罰金。
行使偽造、變造之公債票、公司股票或其他有價證券或意圖供行使之用收集或交付於
人者，處一年以上七年以下有期徒刑，得併科三千元以下罰金。
刑法第二百十六條
行使第二百十條至第二百十五條之文書者，依偽造、變造文書或登載不實事項或使登
載不實事項之規定處斷。
刑法第二百十條
偽造、變造私文書，足以生損害於公眾或他人者，處五年以下有期徒刑。
刑法第三百二十條
意圖為自己或第三人不法之所有，而竊取他人之動產者，為竊盜罪，處五年以下有期
徒刑、拘役或五百元以下罰金。
意圖為自己或第三人不法利益，而竊佔他人之不動產者，依前項之規定處斷。
前二項之未遂犯罰之。
刑法第三百三十九條
意圖為自己或第三人不法之所有，以詐術使人將本人或第三人之物交付者，處五年以
下有期徒刑、拘役或科或併科一千元以下罰金。
以前項方法得財產上不法之利益或使第三人得之者亦同。
前二項之未遂犯罰之。
附表：
┌──┬─────────────┬──────────────────┐
│編號│ 文   書   名   稱        │ 應沒收之簽名、印文                 │
├──┼─────────────┼──────────────────┤
│一  │本票一紙                  │偽造之有價證券                      │
│    │票號０四０一０二號、到期日│上有「丁○○」署押一枚、指印三枚    │
│    │八十二年十月十五日、金額五│                                    │
│    │十萬元票乙紙              │                                    │
├──┼─────────────┼──────────────────┤
│二  │本票二紙                  │偽造之有價證券                      │
│    │票號0000000號、四六│上有「戊○○」署押二枚、指印九枚    │
│    │一五五一五號、到期日均為八│                                    │
│    │十三年七月二十五日、金額均│                                    │
│    │為九十六萬元之本票各乙紙  │                                    │
├──┼─────────────┼──────────────────┤
│三  │借據乙紙                  │偽造之私文書                        │
│    │                          │上有「戊○○」署押一枚、指印七枚    │
└──┴─────────────┴──────────────────┘


司法院資訊處製作；財團法人民間司法改革基金會備份。
